臺灣臺中地方法院刑事判決　　　　　　　94年度訴字第3689號
公　訴　人　台灣台中地方法院檢察署檢察官
被　　　告　丙○○
　　　　　　　　　　現於台灣台中看守所羈押中
指定辯護人　本院公設辯護人　乙○○
上列被告因違反槍砲彈藥刀械管制條例案件，經檢察官提起公訴
（94年度偵字第16585號），本院判決如下：
    主    文
丙○○未經許可，持有可發射子彈具有殺傷力之改造手槍，累犯
，處有期徒刑年肆月，併科罰金新台幣伍萬元，罰金如易服勞
役，以銀元佰元即新台幣玖佰元折算壹日。扣案之可發射子彈
具有殺傷力之改造手槍壹支（槍枝管制編號0000000000號）沒收
。
    犯罪事實
一、丙○○前於民國90年間，因竊盜案件，經本院以90年度中簡
    字第1955號判處有期徒刑6月確定，又因施用毒品案件，經
    本院以90年度訴字第2860號判處有期徒刑10月確定，合併定
    執行刑為1年2月，於92年8月29日假釋付保護管束出獄，至
    92年12月2日假釋期滿未經撤銷視為執行完畢，猶不知悔改
    ，明知未經許可，不得持有具有殺傷力之改造槍枝，竟仍基
    於持有可發射子彈具有殺傷力改造手槍之犯意，於民國94年
    9月間某日，透過雅虎奇摩拍賣網站，向真實姓名年籍不詳
    、綽號「少東」之成年男子，以新台幣（下同）3萬5千元之
    代價，購買仿SIG SAUER廠P220型半自動手槍製造之槍枝換
    裝土造金屬槍管及土造金屬槍機改造而成之可發射子彈具有
    殺傷力之改造手槍1支（槍枝管制編號0000000000號）。雙
    方約定於94年10月1日14時30分許，在台中縣大里市東海漁
    村餐廳門口付款取槍，丙○○依約付款取槍後，即自斯時起
    ，未經許可持有上開手槍。嗣於同年10月13日12時35分許，
    為警持本院核發之搜索票，至與丙○○同住之陳清哲位於台
    中市○區○○○街272號3樓之5住處，而在丙○○分租之房間
    內查獲上開具有殺傷力之改造手槍1支（槍枝管制編號00000
    00000號）。
二、案經台中市警察局第三分局報請台灣台中地方法院檢察署檢
    察官偵查起訴。
    理  由
一、上開犯罪事實，業據被告丙○○於警詢、偵查及本院訊問時
    坦承不諱，核與警員搜索時在場之陳清哲於警詢中之陳述相
    符，並有扣押筆錄及目錄表、刑案現場測繪圖、現場照片、
    與仿SIG SAUER廠P220型半自動手槍製造之槍枝換裝土造金
    屬槍管及土造金屬槍機改造而成之手槍1支扣案可資佐證。
    而扣案之上開槍枝，經送請內政部警政署刑事警察局鑑驗結
    果，認定：「送鑑改造手槍壹枝（槍枝管制編號0000000000
    號），認係由仿SIG SAUER廠P220型半自動手槍製造之槍枝換
    裝土造金屬槍管及土造金屬槍機改造而成之改造手槍，機械
    性能良好，可擊發適用之子彈使用，認具殺傷力」，此有該
    局94年11月4日刑鑑字第0940161082號槍彈鑑定書1份在卷可
    憑，則扣案之前開改造手槍具有殺傷力且為被告所持有等情
    ，事證明確，被告犯行已堪認定。
二、查被告未經許可，持有可發射子彈具有殺傷力之改造手槍之
    行為，核係犯槍砲彈藥刀械管制條例第8條第4項之未經許可
    持有可發射子彈具有殺傷力之改造手槍罪。查被告前於90年
    間，因竊盜案件，經本院以90年度中簡字第1955號判處有期
    徒刑6月確定，又因施用毒品案件，經本院以90年度訴字第
    2860號判處有期徒刑10月確定，合併定執行刑為1年2月，於
    92年8月29日假釋付保護管束出獄，至92年12月2日假釋期滿
    未經撤銷視為執行完畢等情，有臺灣高等法院被告前案紀錄
    表在卷可按，其於受有期徒刑之執行完畢後，5年以內再犯
    有期徒刑以上之本罪，為累犯，應依法加重其刑。爰審酌被
    告明知並未經主管機關許可，不得持有改造玩具手槍，竟仍
    無故持有之，犯罪之動機即屬可議，並對社會治安存有潛在
    之危險，惟其犯罪之手段非若一般持有槍砲彈藥類型犯罪之
    兇殘，亦非以加害良善為目的，另持有之改造手槍只有1枝
    ，犯罪情節並非重大，且自始均坦認槍枝為其所有，犯罪後
    之態度尚屬良好等一切情狀，量處如主文所示之刑，並就併
    科罰金部分諭知易服勞役之折算標準，以示懲儆。
三、扣案之仿SIG SAUER廠P220型半自動手槍製造之槍枝換裝土
    造金屬槍管及土造金屬槍機改造而成之改造手槍1支（槍枝管
    制編號0000000000號）屬槍砲彈藥刀械管制條例所規範之槍
    枝，為違禁物，應依刑法第38條第1項第1款之規定，宣告沒
    收。至同時為警查扣之土造子彈2顆，經送內政部警政署刑
    事警察局鑑驗，採樣1顆試射結果，無法擊發，認不具殺傷
    力，此亦有上開內政部警政署刑事警察局槍彈鑑定書一份在
    卷可參，爰均不予宣告沒收，併此敘明。
據上論斷，應依刑事訴訟法第299條第1項前段，槍砲彈藥刀械管
制條例第8條第4項，刑法第11條前段、第47條、第42條第2項、
第38條第1項第1款，罰金罰鍰提高標準條例第2條，現行法規所
定貨幣單位折算新臺幣條例第2條，判決如主文。
本案經檢察官甲○○到庭執行職務。
中　　華　　民　　國　　94　　年　　12　　月　　30　　日
                       刑事第二庭  審判長法  官  蔡名曜
                                         法  官  林金灶
                                         法  官  陳姵君
上正本證明與原本無異。
如不服本判決，應於送達後十日內向本院提出上訴狀（須附繕
本），上訴於臺灣高等法院臺中分院。
                                         書記官  劉文永
中　　華　　民　　國　　94　　年　　12　　月　　30　　日
附錄論罪科刑法條
槍砲彈藥刀械管制條例第8條第4項
未經許可，持有、寄藏或意圖販賣而陳列第1項所列槍枝者，處3
年以上10年以下有期徒刑，併科新臺幣700萬元以下罰金。
